[
    {
        "   In ": null
    },
    {
        "Germanic languages": "germanic languages"
    },
    {
        ", weak verbs are by far the largest group of verbs, which are therefore often regarded as the norm , but they are not historically the oldest or most original group.       In Germanic languages, weak verbs are those verbs that form their ": null
    },
    {
        "preterite": "preterite"
    },
    {
        "s and ": null
    },
    {
        "past participle": "past participle"
    },
    {
        "s by means of a ": null
    },
    {
        "dental": "dental consonant"
    },
    {
        " suffix": "affix"
    },
    {
        ", an inflection that contains a  or  sound or similar.  In all Germanic languages, the preterite and past participle forms of weak verbs are formed from the same stem.:          Historically, the pronunciation of the suffix in the vast majority of weak verbs was , but in most sources discussing Proto-Germanic, it is spelled  by convention. In the West Germanic languages, the suffix hardened to , but it remained a fricative in the other early Germanic languages .     In English, the dental is a  after a ": null
    },
    {
        "voiced consonant": "voiced consonant"
    },
    {
        "  or ": null
    },
    {
        "vowel": "vowel"
    },
    {
        " , and a  after a ": null
    },
    {
        "voiceless consonant": "voiceless consonant"
    },
    {
        " , but English uses the spelling in  regardless of pronunciation, with the exception of a few verbs with irregular spellings.     In ": null
    },
    {
        "Dutch": "dutch language"
    },
    {
        ",  and  are distributed as in English provided there is a following vowel, but when there is no following vowel, ": null
    },
    {
        "terminal devoicing": "final devoicing"
    },
    {
        " causes the pronunciation /t/ in all cases. Nevertheless, Dutch still distinguishes the spellings in  and  even in final position: see the ": null
    },
    {
        "t kofschip": "t kofschip"
    },
    {
        " rule.     In ": null
    },
    {
        "Afrikaans": "afrikaans"
    },
    {
        ", which descends from Dutch, the past tense has fallen out of use altogether, and the past participle is marked only with the prefix ge-. Therefore, the suffix has disappeared along with the forms that originally contained it.     In ": null
    },
    {
        "German": "german language"
    },
    {
        " the dental is always  and always spelled  because of the third phase of the ": null
    },
    {
        "High German consonant shift": "high german consonant shift"
    },
    {
        " .     In ": null
    },
    {
        "Low German": "low german"
    },
    {
        ", the dental ending of the preterite tense was originally  or , according to the stem of the verb. However the ending has fallen out in pronunciation, starting in the 42th century when the preterite was written with the ending -er representing the sound  which was already the last remnant of the former -de and -te endings of Middle Low German. Now, the only Low German verbs that still show a remnant of a dental ending are leggen, which has the preterite leed, and the verb hebben, which has harr with old r-ending from the Middle Low German dental.     In ": null
    },
    {
        "Icelandic": "icelandic language"
    },
    {
        ", the dental was originally a voiced dental fricative . It is preserved as such after vowels, voiced fricatives and  but has been hardened to a stop  after nasals and , and has been devoiced to  after voiceless consonants and in some other cases . Furthermore, the voicing contrast between  and  has been replaced in Modern Icelandic by an aspiration contrast, which may not be realized phonetically in all the relevant positions.     The situation of early ": null
    },
    {
        "Norwegian": "norwegian language"
    },
    {
        " was similar to Icelandic, but intervocalic  eventually disappeared. In the verbs in which it remains, the dental is , , depending on conjugation class and ": null
    },
    {
        "dialect": "norwegian dialects"
    },
    {
        ". It is spelled accordingly. In ": null
    },
    {
        "Nynorsk": "nynorsk"
    },
    {
        ", it can be different in the preterite and the past participle.     ": null
    },
    {
        "Swedish": "swedish language"
    },
    {
        " has a similar situation to that of Norwegian, but the dental is retained in the spelling, even between vowels. Some informal spellings indicate a lost dental, such as in sa from the standard spelling sade.       In ": null
    },
    {
        "Proto-Germanic": "proto-germanic"
    },
    {
        ", there were seven types of weak verbs, five of which were significant. However, they are normally grouped into four classes, based on the conjugational system of Gothic.       Class I verbs actually consist of three classes in ": null
    },
    {
        "Proto-Germanic": "proto-germanic"
    },
    {
        ":       A small class of verbs had no suffix in the present, and no suffix in the past . This class had only three members:     bringaną to bring , past tense branht-. This verb was continued as such in all the descendants, although an alternate stem brangij- occasionally appeared in some of the ": null
    },
    {
        "West Germanic languages": "west germanic languages"
    },
    {
        " .   brūkaną to use , past tense brūht-. This verb tended to move into other classes. For example, in Gothic this verb moved into subclass of Class I , whereas in ": null
    },
    {
        "Old English": "old english"
    },
    {
        " it became a Class II strong verb .   būaną to dwell , past tense būd-. This verb continued as such in most descendants but became a Class III weak verb bauan in Gothic.       A small class of verbs had the suffix -j- in the present and no suffix in the past. This class had only five members in ": null
    },
    {
        "Proto-Germanic": "proto-germanic"
    },
    {
        ":     bugjaną to buy , past tense buht-   sōkijaną to seek , past tense sōht-    þankijaną to think , past tense þanht-   þunkijaną to seem , past tense þunht-   wurkijaną to work , past tense wurht-     Verbs of this class were said to undergo ": null
    },
    {
        "rückumlaut": "rückumlaut"
    },
    {
        " in the past, since the ": null
    },
    {
        "umlaut": "germanic umlaut"
    },
    {
        " occurring in the present  is undone or reversed in the past , leading to a non-umlauted vowel in the past.     These verbs also have consonant and vowel alternations between present and past that are due to regular sound changes but result in strikingly different forms in the historical Germanic languages . Specifically:   There is an alternation between -k- or -g- in the present and -h- in the past, caused by the -t- of the past-tense suffix. Prior to the operation of ": null
    },
    {
        "Grimms Law": "grimms law"
    },
    {
        ", the stem consonant was -g- or -gʰ-. Before -t- the consonant was devoiced to -k- by ": null
    },
    {
        "assimilation": "assimilation"
    },
    {
        ", and then became -h- by ": null
    },
    {
        "Grimms Law": "grimms law"
    },
    {
        ". This alternation is sometimes called ": null
    },
    {
        "Primärberührung": "primärberührung"
    },
    {
        ".   -n- before -h- disappeared after nasalizing the previous vowel. When the -n- disappeared, the vowel was lengthened by the process of ": null
    },
    {
        "compensatory lengthening": "compensatory lengthening"
    },
    {
        ".   -u- was lowered to -o- in the past tense due to ": null
    },
    {
        "a-mutation": "a-mutation"
    },
    {
        ", since the following vowel was always non-high.     The class remained small in ": null
    },
    {
        "Gothic": "gothic language"
    },
    {
        ", but expanded significantly in the other languages:     In ": null
    },
    {
        "Old Norse": "old norse"
    },
    {
        ", all short-stem verbs appeared to move into this class, as indicated by the fact that no ": null
    },
    {
        "umlaut": "germanic umlaut"
    },
    {
        " occurs in the past, as would be caused by a suffix -i-. However, this may have been due to a regular sound change that eliminated unstressed nonfinal short vowels coming after a short stem before the operation of umlaut.   In ": null
    },
    {
        "Old High German": "old high german"
    },
    {
        ", short-stem verbs ending in -zz , -pf, -ck , and optionally those in -ll, join this class. For example, zellen to tell                    ": null
    }
]